臺灣彰化地方法院刑事判決　　　　　　 94年度易字第1429號
公　訴　人　臺灣彰化地方法院檢察署檢察官
被　　　告　甲○○
上列被告因違反毒品危害防制條例案件，經檢察官提起公訴（94
年度毒偵字第5544號），本院認有刑事訴訟法第273-1條第1項之
情形，而改依簡式審判程序判決如下：
    主  文
甲○○連續施用第二級毒品，累犯，處有期徒刑捌月。扣案之玻
璃球管吸食器壹個，沒收之。
    事  實
一、甲○○前於民國（下同）88年間，因施用毒品案件，經送觀
    察、勒戒後，因無繼續施用毒品之傾向，分別於88年8月27
    日及同年12月13日執行完畢釋放，並經臺灣彰化地方法院檢
    察署檢察官於88年8月27日、同年12月13日，以88年毒偵字
    第278號、1766號為不起訴處分確定。復於89年間，因施用
    毒品案件，經臺灣彰化地方法院檢察署檢察官聲請強制戒治
    並提起公訴，強制戒治部分，經本院裁定送強制戒治，後停
    止戒治付保護管束，嗣於90年間因施用毒品案件撤銷停止戒
    治，並於90年7月15日強制戒治執行完畢釋放；而起訴部分
    ，經本院於89年6月24日以89年度簡字第43號判決判處有期
    徒刑6月確定，並於90年7月9日易科罰金執行完畢。再於90
    年間，因施用第二級毒品案件，由臺灣高等法院臺中分院於
    90年9月5日以90年度上易字第1628號判決判處有期徒刑6月
    ，如易科罰金以300元折算1日確定，甫於90年11月13日易科
    罰金執行完畢。詎其仍不知悔改，於前開強制戒治完畢釋放
    後5年內，復基於施用第二級毒品甲基安非他命（起訴書誤
    載為安非他命）之概括犯意，自94年9月中旬之某日起，至
    94 年10月20日上午9時許，在彰化縣埤頭鄉○○道路旁，以
    將第二級毒品甲基安非他命置於玻璃上，以火燒烤使之產生
    煙霧後加以吸食之方式，連續施用第二級毒品甲基安非他命
    多次，平均約3、4天施用1次。嗣於94年10月21日凌晨0時50
    分許，在彰化縣埤頭鄉○○村○○路○段526號處所內，為警
    查獲，並當場扣得甲○○所有、供其吸食甲基安非他命所用
    之玻璃球管吸食器1個，始知上情。
二、案經彰化縣警察局北斗分局報請臺灣彰化地方法院檢察署檢
    察官偵查起訴，本院認有刑事訴訟法第273-1條第1項之情形
    ，而改依簡式審判程序審理。
    理  由
一、按除被告所犯為死刑、無期徒刑、最輕本刑為3年以上有期
    徒刑之罪或高等法院管轄第一審案件者外，於刑事訴訟法第
    273條第1項程序進行中，被告先就被訴事實為有罪之陳述時
    ，審判長得告知被告簡式審判程序之旨，並聽取當事人、代
    理人、辯護人及輔佐人之意見後，裁定進行簡式審判程序；
    除簡式審判程序及簡易程序案件外，第一審應行合議審判，
    刑事訴訟法第273-1條第1項、第284-1條分別定有明文。本
    件被告甲○○所犯係死刑、無期徒刑、最輕本刑為3年以上
    有期徒刑或高等法院管轄第一審案件以外之罪，並於本院行
    準備程序時就被訴事實為有罪之陳述，本院合議庭依前揭規
    定，經評議結果，裁定改由受命法官獨任行簡式審判程序，
    先予敘明。
二、上揭事實，業據被告迭於警、偵訊、本院行準備程序及審理
    時均坦承不諱，且其於94年10月21日為警查獲時所採取之尿
    液，經送鑑驗結果，確呈甲基安非他命陽性反應，此有彰化
    縣警察局北斗分局委託檢驗尿液代號與真實姓名對照單及彰
    化縣衛生局94年10月31日煙檢字第944707號煙毒尿液檢驗成
    績書各一紙附卷可稽，並有扣案之玻璃球管吸食器1個可資
    佐證，足認上開犯罪事實無訛。復參以施用第二級毒品甲基
    安非他命具有成癮性，被告前又已有施用毒品之犯行，有其
    前案紀錄可憑，且經強制戒治之執行後，仍再次施用毒品，
    並為警查獲，被告顯有難以戒斷，且已成癮之情事，故雖被
    告於94年10月21日為警查獲前4日以外之施用毒品犯行未經
    採尿鑑驗，然依前開說明，亦應認被告之自白確與事實相符
    ，洵堪採信。再查，被告前於88年間，因施用毒品案件，經
    送觀察、勒戒後，因無繼續施用毒品之傾向，分別於88年8
    月27日及同年12月13日執行完畢釋放，並經臺灣彰化地方法
    院檢察署檢察官於88年8月27日、同年12月13日，以88年毒
    偵字第278號、1766號為不起訴處分確定。復於89年間，因
    施用毒品案件，經本院裁定送強制戒治後，停止戒治付保護
    管束，嗣於90年間因施用毒品案件撤銷停止戒治，並於90年
    7月15日強制戒治執行完畢釋放等情，有該臺灣高等法院被
    告全國前案紀錄表及臺灣彰化地方法院檢察署刑案資料查註
    紀錄表在卷足憑，被告顯係於受強制戒治執行完畢釋放後，
    5年內再犯毒品危害防制條例第10條第2項之罪，依同條例第
    23條第2項規定，應依法論科。綜上所述，本件犯罪事證明
    確，被告前開犯行洵堪認定。
三、核被告甲○○所為，係犯毒品危害防制條例第10條第2項之
    施用第二級毒品罪。被告為施用第二級毒品甲基安非他命而
    持有第二級毒品之低度行為，應為施用之高度行為所吸收，
    不另論罪。被告先後多次施用第二級毒品之犯行，時間緊接
    ，所犯又係構成要件相同之罪，顯係基於概括犯意反覆為之
    ，為連續犯，應依刑法第56條規定，以一罪論，並加重其刑
    。又查被告曾於89年間因施用毒品案件，經本院於89年6月2
    4日以89年度簡字第43號判決判處有期徒刑6月確定，並於90
    年7月9日易科罰金執行完畢，再於90年間，因施用第二級毒
    品案件，由臺灣高等法院臺中分院於90年9月5日以90年度上
    易字第1628號判決判處有期徒刑6月，如易科罰金以300元折
    算1日確定，甫於90年11月13日易科罰金執行完畢等情，有
    臺灣彰化地方法院檢察署刑案資料查註紀錄表及臺灣高等法
    院被告全國前案紀錄表等件在卷可參，被告於受有期徒刑執
    行完畢後，5年內再犯有期徒刑以上之罪，為累犯，應依刑
    法第47條之規定，遞加重其刑。按服用甲基安非他命，經代
    謝後，尿液中可以同時檢出甲基安非他命及安非他命，且一
    般甲基安非他命的濃度會大於安非他命的濃度；但服用安非
    他命，尿液中只能檢驗出安非他命（參見詮昕科技股份有限
    公司90年10月12日詮昕字第900034號函文）。查被告於94年
    10月21日為警採集之尿液，經送往彰化縣衛生局檢驗結果，
    係呈甲基安非他命陽性反應，揆諸前揭說明，足見被告所施
    用之第二級毒品應為甲基安非他命無訛，檢察官起訴書認被
    告所施用之第二級毒品係安非他命，應屬誤載，附此敘明。
    爰審酌被告前曾有施用毒品犯行，經送強制戒治執行完畢釋
    放後，猶不知悔改，再施用毒品不輟，不僅戕害自身健康，
    更辜負國家將之視為病人，並施以長時間之戒治處遇之苦心
    ，惟其對他人權益之侵害仍屬有限，於本院行準備程序與審
    理時均已坦承犯行，暨其犯罪動機、目的、手段、施用之次
    數、期間及其智識程度、生活狀況等一切情狀，量處如主文
    所示之刑。扣案之玻璃球管吸食器1個，係屬施用第二級毒
    品之器具，且係供被告施用毒品所用，並為被告所有，業據
    被告供承在卷，爰依刑法第38條第1項第2款規定沒收之。
四、據上論斷，應依刑事訴訟法第273-1條第1項、第299條第1項
    前段，毒品危害防制條例第10條第2項，刑法第11條前段、
    第56條、第47條、第38條第1項第2款，判決如主文。
本案經檢察官何蕙君到庭執行職務。
中　　華　　民　　國　　94　　年　　12　　月　　30　　日
                  刑事第二庭    法  官  黃齡玉
以上正本證明與原本無異。
如不服本判決，應於判決送達後10日內向本院提出上訴狀 (須附
繕本 )。
中　　華　　民　　國　　94　　年　　12　　月　　30　　日
                                書記官  施嘉玫
毒品危害防制條例第10條第2項
施用第二級毒品者，處 3 年以下有期徒刑。
